# 软件工程实验课程会议纪要

## 20190304会议纪要

|时间|地点|主题|
|---|---|---|
|16：00-18：10|线上|确定项目内容|

### 到会情况

|王嘉凯|叶俊晨|王宁|姬索肇|韩慧敏|记录人|主持人|
|---|---|---|---|---|---|---|
|✔|✔|✔|✔|✔|王嘉凯|王嘉凯|

### 确定备选题目

经过一定时间的讨论，基本确定三个备选题目

+ bootstrap框架的扩展开发
+ pyecharts的扩展
+ 数据库可视化界面开发（类似nginx，能用图形界面配置数据库的参数，也可以可视化查看数据）

### 初步选择项目和探讨需求

最终确定选择第三个备选题目，即是，进行数据库可视化界面的开发，同时考虑加一些对数据库性能监控的页面。

---
---
---


## 20190305会议纪要

|时间|地点|主题|
|---|---|---|
|8：00-8：50|新主楼G座2楼|第一次任务分配|

### 到会情况

|王嘉凯|叶俊晨|王宁|姬索肇|韩慧敏|记录人|主持人|
|---|---|---|---|---|---|---|
|✔|✔|✔|✔|✔|王嘉凯|王嘉凯|

### 对本周任务进行分配

+ 韩慧敏：apach图像管理界面调研
+ 姬缩肇：工作目标
+ 王宁：团队介绍
+ 王嘉凯：任务计划
+ 叶俊辰：项目特色

周四晚上进行第一次课上汇报PPT汇总

---
---
---

## 20190311会议纪要

|时间|地点|主题|
|---|---|---|
|20：00-20：50|线上|软件需求文档第一次讨论|

### 到会情况

|王嘉凯|叶俊晨|王宁|姬索肇|韩慧敏|记录人|主持人|
|---|---|---|---|---|---|---|
|✔|✔|✔|✔|✔|王嘉凯|王嘉凯|

### 根据周六安排的调研结果对需求文档相关内容进行讨论

+ 确定当前文档版本管理方式（github）
+ 划分功能需求层次（![image.png](attachment:image.png)）
+ 讨论需求内容
+ 初步划分任务（业务需求、用户需求和非功能需求算做一个task，两个人完成，功能需求算作一个task，三个人完成。这两个任务ddl放在周三上午8：00，应用架构这块周三上午讨论分任务，周三一天完成。）

---
---
---

## 20190312会议纪要


|时间|地点|主题|
|---|---|---|
|9：30-10：50|线上|软件需求文档第二次讨论|

### 到会情况

|王嘉凯|叶俊晨|王宁|姬索肇|韩慧敏|记录人|主持人|
|---|---|---|---|---|---|---|
|✔|×|×|✔|✔|王嘉凯|王嘉凯|

### 重新考虑需求文档版本管理方式

根据部分意见调研了腾讯文档，对github和腾讯文档分别进行尝试

最终确定选择github，但在具体的形式上，处于方便合并，多人协同的考虑，选择用markdown格式进行先期编纂，最终统一用docx刷格式

---
---
---

## 20190313会议纪要

|时间|地点|主题|
|---|---|---|
|13：30-15：10|线上|软件需求文档第三次讨论|

### 到会情况

|王嘉凯|叶俊晨|王宁|姬索肇|韩慧敏|记录人|主持人|
|---|---|---|---|---|---|---|
|✔|✔|✔|✔|✔|王嘉凯|王嘉凯|

### 开会讨论初版需求文档

+ 在初版需求文档的基础上，重新论证了文档组织结构
+ 讨论了功能需求中，rucm和用例图的一致性问题
+ 根据当前阶段的剩余任务明确了新的责任归属
+ 确定了最终版文档汇总和格式刷新的DDL

---
---
---

## 20190314会议纪要


|时间|地点|主题|
|---|---|---|
|20：00-21：30|线上|软件需求文档第四次讨论|

### 到会情况

|王嘉凯|叶俊晨|王宁|姬索肇|韩慧敏|记录人|主持人|
|---|---|---|---|---|---|---|
|✔|✔|✔|✔|✔|王嘉凯|王嘉凯|

### 对本次需求分析文档的提交版进行讨论

+ 重新调整了用例图和RUCM的位置
+ 删减了部分认为不需要的用例图
+ 统一文档格式

---
---
---

## 20190316会议纪要


|时间|地点|主题|
|---|---|---|
|17：00-17：30|线上|需求分析修改讨论|

### 到会情况

|王嘉凯|叶俊晨|王宁|姬索肇|韩慧敏|记录人|主持人|
|---|---|---|---|---|---|---|
|✔|✔|✔|✔|✔|王嘉凯|王嘉凯|

### 对本周课上老师提出的问题进行讨论和修改任务认领

+ 性能需求部分的详细修改
+ 版本变更记录的补充修改
+ 其他细节修改

---
---
---

## 20190318会议纪要


|时间|地点|主题|
|---|---|---|
|13：30-14：15|线上|项目计划书专题讨论|

### 到会情况

|王嘉凯|叶俊晨|王宁|姬索肇|韩慧敏|记录人|主持人|
|---|---|---|---|---|---|---|
|✔|✔|✔|✔|✔|王嘉凯|王嘉凯|

### 对本周第二个任务项目计划书进行讨论和分工

+ 首先对王嘉凯搭建的框架进行讨论（条目是否必要，是否合适）
+ 简单修改条目
+ 进行任务分工

    4.2+4.9：王嘉凯
    4.6+4.7 王宁
    4.4+4.5：姬大神
    4.1+4.3：叶俊晨
    4.9+4.10：韩慧敏

---
---
---

## 20190320会议纪要


|时间|地点|主题|
|---|---|---|
|13：30-14：30|线上|项目计划-实验6-8专题讨论|

### 到会情况

|王嘉凯|叶俊晨|王宁|姬索肇|韩慧敏|记录人|主持人|
|---|---|---|---|---|---|---|
|✔|✔|✔|✔|✔|王嘉凯|王嘉凯|

### 对项目计划部分实验六到实验八进行分工

+ 确定实验六到实验八的内容
    * 项目追踪分析
    * 项目配置管理
    * 项目监控文档

+ 讨论任务内容
    * 配置管理：版本号、项目目录文档结构、会议纪要的规定、命名方式的规定、版本控制方式的规定。
    * 实验追踪和分析：文档中版本变更记录的规定、分析行为分析
    * 项目监控：定义为对任务、完成人和ddl控制之类的
    * 备注：以上内容均为负责人至少应完成的内容，如有必要或者后期工作发现会议为讨论到的内容，可以自行添加

+ 任务分工
    * 王嘉凯：配置管理
    * 姬索肇：项目监控
    * 王宁：项目追踪分析
    * 韩慧敏：软件需求迭代
    * 叶俊辰：文档格式审查、修改和编制

---
---
---

## 20190321会议纪要


|时间|地点|主题|
|---|---|---|
|8：30-9：00|线上|项目计划课上答辩准备|

### 到会情况

|王嘉凯|叶俊晨|王宁|姬索肇|韩慧敏|记录人|主持人|
|---|---|---|---|---|---|---|
|✔|✔|✔|✔|✔|王嘉凯|王嘉凯|

### 对本周课上答辩PPT内容分工完成

+ 修改内容：叶俊辰
+ 项目监控：姬索肇
+ 追踪分析：王宁
+ 项目计划：韩慧敏
+ 配置管理：王嘉凯
+ 工作总结：王嘉凯
+ 对上一轮check的内容进行修改
+ 对项目计划书中的问题进行新一轮Check
+ 修改方面，谁主张，谁举证，谁提出，谁修改

---
---
---

## 20190322会议纪要


|时间|地点|主题|
|---|---|---|
|17：50-18：00|主北405|配置管理讲解|

### 到会情况

|王嘉凯|叶俊晨|王宁|姬索肇|韩慧敏|记录人|主持人|
|---|---|---|---|---|---|---|
|✔|✔|✔|✔|✔|王嘉凯|王嘉凯|

### 对配置管理文档中的约定进行细致讲解

+ 由王嘉凯对所有团队成员讲解配置管理约定，要求所有参与者遵守并执行（修改之前不合规范的部分）
+ 计划周六所有参与者对文档进行自评审，周日进行最后一版项目需求文档修改

---
---
---

## 20190324会议纪要


|时间|地点|主题|
|---|---|---|
|18：00-19：00|线上|需求文档终稿自评审和修改|

### 到会情况

|王嘉凯|叶俊晨|王宁|姬索肇|韩慧敏|记录人|主持人|
|---|---|---|---|---|---|---|
|✔|✔|✔|✔|✔|王嘉凯|王嘉凯|

### 针对各成员提出的问题对需求文档进行修改

+ 王宁
    * 出现的第一个APACHE图片没有下标
    * 在1,4文档概述中没有提到用户需求
    * 1.6用户定义 描述可能为用户定义为使用的开发人员
    * 2.1第二段语句不通顺
    * API需要介绍一下英文全称吗？
    * 文档中有时使用Apache 有时使用Apache HTTP Server（如3.2）是为了表示不同的意思吗？？
    * RUCM UCM 是不是给一下英文全称会好一些
    * 5.3.2段落为单倍行距 ，表格没有名称表格内文字大小
    * 需不需要添加参考文献
    * 格式问题 ，如28页存在大量空白
+ 姬索肇、韩慧敏
    * 全文档使用空行进行分页，建议使用分页符进行分页
    * P4版本变更记录第6行第3列多一个逗号，应去掉
    * 4.44.3445.25362字体不一致，统一字体
    * “加载模块,初始化系统资，应该补全
    * P8.13软件需求分析目的「“具体内容可以归纳为五个改为「六个方面方面
    * P10.16用户定义用户定义：使用 Apache的加上冒号
    * 术语和缩略语后文出现较多API,加上描述
    * 3.23不止在于修改配置文件上，改为不只
    * 14.3.1用户需求概述语句不通顺
    * 日志管理，清楚指定内容：清除
    * 如下图4所示->如图4所示
    * P34.5.2.1+5.3.1两部分操作系统规定不一样
    * P34.5.3.2行间距不一致

+ 叶俊辰
    * 8页     1.4 3） RUCM第一次出现，给出英文全称
    * 9页      1.6  不通顺，改成ApacheAssistant的用户定义为使用Apache的开发人员。
    * 11     Business requirement    都大写或都小写，建议小写
    * 13页     最后一句Apach需要加强本身的可维护性            去掉项目
    * 14页    user requirement   都大写或者都小写
    * 34页   5.2.1  5.2.2  5.2.3 最后一句缺句号
    * 35页    5.3.4最后一句多一个句号

+ 王嘉凯进行主要修改，无法修改的，由提出人进行修改

---
---
---

## 20190328会议纪要


|时间|地点|主题|
|---|---|---|
|22：00-23：00|线上|需求文档评审意见的讨论|

### 到会情况

|王嘉凯|叶俊晨|王宁|姬索肇|韩慧敏|记录人|主持人|
|---|---|---|---|---|---|---|
|✔|✔|✔|✔|✔|韩慧敏|韩慧敏|

### 针对B组和C组给出的需求文档评审意见进行讨论

+ 针对B组给出的需求文档评审意见
    * 1,3,4,6,8,10 接受
    * 2,5,7 部分接受
    * 9 不接受
+ 针对C组给出的需求文档评审意见
    * 1,6,10,11,15,16 接受
    * 2,3,4,5,7,8,9,12,13,14 不接受

### 对文档修改任务及课上答辩任务分工完成
+ 王嘉凯
    * PPT 需求评审D部分
    * PPT 需求评审E部分
    * PPT B需求评审部分
    * PPT C需求评审部分

+ 叶俊辰
    * PPT 需求改进部分

+ 王宁
    * 本周工作量分析及统计

+ 韩慧敏
    * 根据B组评审意见修改需求文档

+ 姬索肇
    * 根据C组评审意见修改需求文档
---
---
---


## 20190409会议纪要


|时间|地点|主题|
|---|---|---|
|11：30-12：30|线上|项目设计与实现讨论|

### 到会情况

|王嘉凯|叶俊晨|王宁|姬索肇|韩慧敏|记录人|主持人|
|---|---|---|---|---|---|---|
|✔|✔|✔|✔|✔|王嘉凯|王嘉凯|

### 讨论分小组工作
姬索肇：后端
韩慧敏：后端
王嘉凯：全栈
叶俊辰：前端
王宁：前端
### 项目设计与实现文档分工
架构设计：姬索肇
实现方案：姬索肇、王嘉凯、王宁
总体设计：叶俊辰
界面设计：韩慧敏，王宁
格式修改：叶俊辰
引言：王嘉凯

---
---
---


## 20190415会议纪要


|时间|地点|主题|
|---|---|---|
|13：00-13：30|线上|项目具体开发与分工|

### 到会情况

|王嘉凯|叶俊辰|王宁|姬索肇|韩慧敏|记录人|主持人|
|---|---|---|---|---|---|---|
|✔|✔|✔|✔|✔|叶俊辰|王嘉凯|

### 前后端框架讨论
+ 对于之前所提出的前端使用Semantic-UI+jquery，后端使用flask，进行了可行性讨论。
+ 初步确定本周开发任务，由于前端人员还并不是对此工具熟悉，本周前端人员主要工作为熟悉框架使用。后端完成API的进一步完善。

---
---
---




## 20190418会议纪要


|时间|地点|主题|
|---|---|---|
|13：00-13：30|线上|DE两组需求复评审意见讨论|

### 到会情况

|王嘉凯|叶俊辰|王宁|姬索肇|韩慧敏|记录人|主持人|
|---|---|---|---|---|---|---|
|✔|✔|✔|✔|✔|叶俊辰|王嘉凯|

### 针对DE两组的需求文档评审意见讨论
+ 甲方们意见都非常有针对性和建设性，从意见中能看出DE两组对于我们组审查工作的细致和认真，对于DE两组提出的问题，我们全部接受。
+ 针对DE两组提出的问题，由姬索肇和韩慧敏进行修改。

<<<<<<< HEAD
=======

---
---
---


## 20190423会议纪要


|时间|地点|主题|
|---|---|---|
|13：00-13：30|线上|前后端开发进度交流|

### 到会情况

|王嘉凯|叶俊辰|王宁|姬索肇|韩慧敏|记录人|主持人|
|---|---|---|---|---|---|---|
|✔|✔|✔|✔|✔|叶俊辰|王嘉凯|

### 前后端开发进度交流
+ 后端完成一套功能完整的API，目前实现了具体的功能，暂时没有考虑错误处理情况。
+ 后端的Readme中删除了一些原来的信息，增加了后端开发的进度以及用Postman测试后端API的部分。
+ 前端4个页面进行具体分工，王嘉凯完成配置管理和性能监控，叶俊辰完成模块管理，王宁完成日志管理。

---
---
---


## 20190425会议纪要


|时间|地点|主题|
|---|---|---|
|13：00-13：30|线上|前后端开发进度交流|

### 到会情况

|王嘉凯|叶俊辰|王宁|姬索肇|韩慧敏|记录人|主持人|
|---|---|---|---|---|---|---|
|✔|✔|✔|✔|✔|叶俊辰|王嘉凯|

### 前后端开发进度交流
+ 需要每人提供一张个人照片或者头像和一段简单简介，以补全团队介绍部分。
+ 配置管理和模块管理页面布局基本完成，继续开发页面逻辑和后端交互。

## 20190426会议纪要


|时间|地点|主题|
|---|---|---|
|8：00-8：30|线上|本周汇报任务分工和团队介绍页面设计|

### 到会情况

|王嘉凯|叶俊辰|王宁|姬索肇|韩慧敏|记录人|主持人|
|---|---|---|---|---|---|---|
|✔|✔|✔|✔|✔|王嘉凯|王嘉凯|

### ppt准备
+ 王宁和韩慧敏准备追踪分析PPT
+ 叶俊成汇总所有的PPT
+ 姬索肇完成后段工作汇报
+ 团队介绍最终讨论决定用简约版（不需要照片和个人介绍）

## 20190427会议纪要


|时间|地点|主题|
|---|---|---|
|6：00-6：20|线下教室|下一步计划（包含假期）|

### 到会情况

|王嘉凯|叶俊辰|王宁|姬索肇|韩慧敏|记录人|主持人|
|---|---|---|---|---|---|---|
|✔|✔|✔|✔|✔|王嘉凯|王嘉凯|

### 主要内容
+ 下一步主要是开发周期，要尽量完成所有内容
+ 先分别确认完成完善前端和后端内容
+ 分组完成后，进入前后端耦合阶段
+ 任务周期包含假期，不组织会议，要求所有人遇到前后端问题，及时在群里交流

## 20190505会议纪要

|时间|地点|主题|
|---|---|---|
|9：00-9：50|线上|前后端问题解决|

### 到会情况

|王嘉凯|叶俊辰|王宁|姬索肇|韩慧敏|记录人|主持人|
|---|---|---|---|---|---|---|
|✔|✔|✔|✔|✔|王嘉凯|王嘉凯|

### 问题讨论
+ 前端出现的跨域请求问题，考虑后端想法子处理，但最终经过验证，前端只需要略微改变发送请求的内容即可修复此问题，最终决定前端改。
+ 后端API进度交流，目前性能监控API尚未完成，进度需要推进，格式达成规范（列表或者Json串）
+ 对于出现的错误码返回问题，发现是前端的ajax函数有遗漏，应用error函数接受错误情况下的ajax信息

## 20190507会议纪要


|时间|地点|主题|
|---|---|---|
|13：00-13：40|线上|前后端耦合推进|

### 到会情况

|王嘉凯|叶俊辰|王宁|姬索肇|韩慧敏|记录人|主持人|
|---|---|---|---|---|---|---|
|✔|✔|✔|✔|✔|王嘉凯|王嘉凯|

### 问题讨论
+ 对后端的API提供的信息内容进行讨论：拆分现有的API，1变6，方便分开访问
+ 针对性能监控路径的API进行解释
+ 配置管理的前端请求无效问题，要求前后端同时check，最终发现后端说明文档省略了某些信息，前端的信息格式也有问题
+ 研究性能管理页面网速监控无法直接得到数据的解决方案，最终决定选择前端存储即时计算

## 20190509会议纪要


|时间|地点|主题|
|---|---|---|
|20：00-20：30|线上|前后端耦合推进|

### 到会情况

|王嘉凯|叶俊辰|王宁|姬索肇|韩慧敏|记录人|主持人|
|---|---|---|---|---|---|---|
|✔|✔|✔|✔|✔|王嘉凯|王嘉凯|

### 问题讨论
+ 确认对API的新的修改，主要是将load_log_text的功能合并到filter_log_text，防止产生误解，以最新的后端API表格文件为准。
另外，具体的查询字段在demo.py中filter_log_text函数中可以看到
+ 解决了查询输入为空时的返回值问题
+ 安排本周汇报的PPT分工


## 20190512会议纪要


|时间|地点|主题|
|---|---|---|
|20：00-21：00|线上|测试迭代阶段分工|

### 到会情况

|王嘉凯|叶俊辰|王宁|姬索肇|韩慧敏|记录人|主持人|
|---|---|---|---|---|---|---|
|✔|✔|✔|✔|✔|王嘉凯|王嘉凯|

### 问题讨论
+ 根据老师课上的要求，本周需要完成测试阶段的两个主要文档，测试需求设计文档和测试报告
+ 测试需求设计文档的任务分工为：王宁-框架搭建、功能测试设计，王嘉凯-模型搭建、功能测试设计，姬索肇-性能测试设计，韩慧敏-性能测试设计，叶俊辰-功能测试设计
+ 明确测试需求设计文档的DDL是本周三晚上10：00
+ 明确周四一天需要完成测试和测试报告并进行PPT本周汇报PPT准备
+ PPT准备由王嘉凯牵头，其他人配合完成各自负责部分。


## 20190517会议纪要


|时间|地点|主题|
|---|---|---|
|18：00-18：20|教室|测试修改|

### 到会情况

|王嘉凯|叶俊辰|王宁|姬索肇|韩慧敏|记录人|主持人|
|---|---|---|---|---|---|---|
|✔|✔|✔|✔|✔|王嘉凯|王嘉凯|

### 问题讨论
+ 根据目前的进度，对在上周测试过程中发现的问题进行汇总
+ 修改前端数据传输发现错误的时候的提示方式（alert）
+ 讨论本周任务和分工：
  + 完善测试规格需求说明书
  + 修复兼容性问题
  + 排查未进行错误处理的情况
  + 完善测试结果报告
  + 完成软件问题报告和修复结果
  + 确定两个时间点（周一早上10：00和周三早上10：00）



## 20190520会议纪要


|时间|地点|主题|
|---|---|---|
|18：00-18：20|线上|bug修改和项目评审|

### 到会情况

|王嘉凯|叶俊辰|王宁|姬索肇|韩慧敏|记录人|主持人|
|---|---|---|---|---|---|---|
|✔|✔|✔|✔|✔|叶俊辰|王嘉凯|

### 问题讨论
+ 汇总目前还剩下的bug，并且确实解决的人员和方案。
+ 讨论本周的任务和分工：
    + 姬索肇和韩慧敏负责配合B组人员对我们的项目进行评审。
    + 王宁和叶俊辰负责去E组的评审，和E组约定评审时间。
    + 王嘉凯负责汇总和ppt的制作。


## 20190527会议纪要


|时间|地点|主题|
|---|---|---|
|18：00-18：20|线上|项目复评审|

### 到会情况

|王嘉凯|叶俊辰|王宁|姬索肇|韩慧敏|记录人|主持人|
|---|---|---|---|---|---|---|
|✔|✔|✔|✔|✔|叶俊辰|王嘉凯|

### 问题讨论
+ 讨论本周的任务和分工：
    + 姬索肇和韩慧敏负责对B组项目进行评审。
    + 王嘉凯负责回复E组的测试报告、回复B组测试报告、根据测试报告修改需求文档、测设设计文档、测试报告
    + 王宁负责进行跟踪实验追踪分析文档和项目监控文档。


## 20190603会议纪要


|时间|地点|主题|
|---|---|---|
|19：00-19：30|线下|项目展示|

### 到会情况

|王嘉凯|叶俊辰|王宁|姬索肇|韩慧敏|记录人|主持人|
|---|---|---|---|---|---|---|
|✔|✔|✔|✔|✔|韩慧敏|王嘉凯|

### 问题讨论
+ 讨论本周的任务和分工：
    + 根据目前项目任务进度完善项目任务完成情况。
    + 统计各实验阶段组内人员的实际工作时长，完善项目任务量监控情况。
    + 根据预估任务量和实际工作量进行工作量估计与分析。    


## 20190610会议纪要


|时间|地点|主题|
|---|---|---|
|18：00-18：20|线上|项目追踪与监控|

### 到会情况

|王嘉凯|叶俊辰|王宁|姬索肇|韩慧敏|记录人|主持人|
|---|---|---|---|---|---|---|
|✔|✔|✔|✔|✔|韩慧敏|王嘉凯|

### 问题讨论
+ 讨论本周的任务和分工：
    + 完善项目配置管理文档。
    + 完成项目追踪分析文档。
    + 完成工作量估计与统计分析报告。
    + 制作项目展示PPT。
    + 制作项目演示视频。
    + 完成评审修改确认证明单。